臺灣嘉義地方法院刑事判決　　　　　　　　　　　　　　九十三年度訴字第一九號
　　公　訴　人　臺灣嘉義地方法院檢察署檢察官
　　被　　　告　甲○○
右列被告因違反毒品危害防制條例案件，經檢察官提起公訴（九十二年度毒偵字第八
八七號），暨同署併案審理（九十三年度毒偵字第一八號），由本院合議庭裁定以簡
式審判程序審理後，判決如左：
    主  文
甲○○連續施用第一級毒品，處有期徒刑捌月。
    事  實
一、甲○○前因施用毒品案件，經本院以九十二年度毒聲字第五三三號裁定送觀察、
    勒戒後，認無繼續施用毒品之傾向，由臺灣嘉義地方法院檢察署檢察官於民國九
    十二年七月三十一日以九十二年度毒偵字第五八六號不起訴處分確定。詎仍不知
    悔改，復萌生施用第一級毒品海洛因之概括犯意，自九十二年八月中旬某日起至
    同年九月底某日止，在其嘉義縣太保市新埤里新埤一四０之一號住處內，以香菸
    沾用，且約一星期施用一次之方式，連續施用第一級毒品海洛因（人體內代謝為
  嗎啡）多次。嗣於九十二年八月三十日下午一時五十分許及同年十月二日下午二
    時五十分許，分別在嘉義縣太保市新埤里新埤一四０之一號住處前及嘉義市○○
    路一九五號前，為警當場查獲而偵悉上情。經依本院九十二年度毒聲字第八八四
    號裁定送觀察、勒戒後，認有繼續施用毒品之傾向，業依本院九十二年度毒聲字
    第九五三號裁定令入戒治處所施以強制戒治。
二、案經嘉義市警察局第一分局報請臺灣嘉義地方法院檢察署檢察官，暨嘉義市警察
    局報請臺灣嘉義地方法院檢察署檢察官移送併案審理。
    理  由
一、本件係經被告甲○○於準備程序當庭表示認罪，而經本院合議庭裁定以簡式審判
    程序加以審理，則依據刑事訴訟法第二百七十三條之二、同法第一百五十九條第
    二項之規定，不適用傳聞法則有關限制證據能力之相關規定，合先敘明。
二、訊據被告甲○○對於右揭事實均自白不諱，而被告之尿液經送嘉義市衛生局及行
    政院衛生署管制藥品管理局檢驗結果，嗎啡確均呈陽性反應，此有嘉義市衛生局
    出具之檢驗涉嫌毒品及管制藥品之尿液檢體案件報告及行政院衛生署管制藥品管
    理局九十二年十二月一日管檢字第０９２０００９５４４號函後附之檢驗成績書
    各乙份，以及代號與真實姓名對照表二紙在卷可稽（分別見臺灣嘉義地方法院檢
    察署九十二年度毒偵字第八八七號卷第六、七頁；嘉市警刑五字第０９２００１
    ２３３８號警卷第三至五頁），堪認被告之上開自白為真實，足以採信。末查，
    被告前因施用毒品案件，經本院以九十二年度毒聲字第五三三號裁定送觀察、勒
    戒後，認無繼續施用毒品之傾向，由臺灣嘉義地方法院檢察署檢察官於九十二年
    七月三十一日以九十二年度毒偵字第五八六號不起訴處分確定，有臺灣嘉義地方
    法院檢察署檢察官九十二年度毒偵字第五八六號不起訴處分書一紙（見臺灣嘉義
    地方法院檢察署九十二年度毒偵字第八八七號卷第八頁）、臺灣嘉義地方法院檢
    察署刑案資料查註紀錄表、臺灣高等法院被告全國前案紀錄表各一份在卷可參。
    被告於臺灣嘉義地方法院檢察署檢察官為不起訴處分後，五年內再犯毒品危害防
    制條例第十條之罪，經依本院九十二年度毒聲字第八八四號裁定送觀察、勒戒後
    ，仍有繼續施用之傾向，而為本院以九十二年度毒聲字第九五三號裁定令入戒治
    處所施以強制戒治，亦有上開裁定書二份及臺灣嘉義看守所九十二年十二月三日
    出具之嘉所豐衛字第０九二０００二六六二號函暨所附之有無繼續施用毒品傾向
    證明書、有無繼續施用毒品傾向評估標準記錄表各乙份附卷可參（見臺灣嘉義地
    方法院檢察署九十二年度毒偵字第八八七號卷第二六、二七頁），本件事證明確
    ，被告犯行堪以認定。
三、查本件被告甲○○犯罪後，毒品危害防制條例業於九十二年七月九日修正公布，
    並於公布後六個月即九十三年一月九日開始施行，關於初犯施用第一級或第二級
    毒品，經觀察勒戒後，認無施用繼續施用毒品傾向，而為檢察官不起訴處分後，
    再犯施用第一級或第二級毒品之罪者，依修正前毒品危害防制條例第二十條第三
    項前段規定，須再經觀察勒戒後，認有繼續施用毒品之傾向者，方得依法追訴、
    審判；而依修正後毒品危害防制條例第二十三條第二項之規定，只要再犯施用第
    一級或第二級毒品之罪，檢察官即得依法追訴，無須再經觀察勒戒之評估結果是
    否有繼續施用毒品傾向而為不同之處置，因此無論是依照修正前或修正後之規定
    ，本案均得由檢察官依法追訴並由法院依法審判。再者，關於施用第一級毒品之
    刑罰規定，不論條次、法定刑度，新舊法均相同，是依修正後毒品危害防制條例
    第三十五條第一項第三款之規定，法院自應適用裁判時即修正後之新法為裁判，
    先此敘明。次查海洛因為毒品危害防制條例所謂之第一級毒品，觀諸該條例第二
    條第二項第一款規定甚明，是核被告上開施用第一級毒品海洛因之行為，係犯修
    正後毒品危害防制條例第十條第一項之施用第一級毒品罪。其持有上開第一級毒
    品海洛因之行為，為施用行為所吸收，不另論罪。其多次施用第一級毒品海洛因
    之犯行，時間緊接，方法相同，所犯又係構成要件相同之罪名，顯係基於概括之
    犯意反覆為之，應依連續犯之規定以一罪論，並加重其刑。又公訴人起訴事實雖
    未敘及被告於九十二年八月中旬某日起至同年八月三十日下午二時三十五分回溯
    七十二小時內之某時止，以及於九十二年九月初某日起至同年九月底某日止之施
    用第一級毒品海洛因犯行，然該部分事實與公訴人起訴之犯罪事實既有連續犯之
    裁判上一罪之關係，應為起訴效力所及，復經檢察官移送併案審理，基於審判不
    可分原則，本院自應併予審理，附此敘明。爰審酌被告前已有施用毒品之紀錄，
    並經觀察、勒戒，竟又再度施用，顯見其意志不堅，仍未戒絕，毫無悔改之意，
    且其不思其正值盛年，堪為社會大用之際，卻長期耽溺於足以導致精神障礙、性
    格異常，甚至造成生命危險之毒品，戕害一己之身體健康，及其犯罪之動機、目
    的、手段、犯罪後坦承犯行，態度良好等一切情狀，量處如主文所示之刑，以資
    懲儆。
據上論斷，應依刑事訴訟法第二百九十九條第一項前段、第二百七十三條之一第一項
，修正後毒品危害防制條例第十條第一項、第三十五條第一項第三款，刑法第十一條
前段、第五十六條，判決如主文。
本案經檢察官黃正雄到庭執行職務。
中      華      民      國    九十三    年      一      月     十九     日
                                臺灣嘉義地方法院刑事第五庭
                                        法  官  黃  仁  勇
右正本證明與原本無異。
如不服本判決，應於判決送達後十日內向本院提出上訴狀( 應附繕本 )。
中      華      民      國    九十三    年      一      月     十九     日
                                        書記官  呂  權  芳
附錄本判決論罪科刑法條全文：
修正後毒品危害防制條例第十條：
施用第一級毒品者，處六月以上五年以下有期徒刑。
施用第二級毒品者，處三年以下有期徒刑。
